臺灣臺北地方法院小額民事判決
111年度北小字第2958號
原      告  南山產物保險股份有限公司

法定代理人  蔡漢凌  
訴訟代理人  洪啟軒  
            張哲瑀  
            黃嘉德  
被      告  宋昊    



上列當事人間請求侵權行為損害賠償(交通)事件，經本院於中華
民國111年8月23日言詞辯論終結，判決如下：
    主  文
被告應給付原告新臺幣肆仟伍佰壹拾陸元，及自民國一百一十一
年四月二十七日起至清償日止，按週年利率百分之五計算之利息
。
原告其餘之訴駁回。
訴訟費用新臺幣壹仟元由被告負擔十分之三，餘由原告負擔。
本判決第一項得假執行；但被告如以新臺幣肆仟伍佰壹拾陸元為
原告預供擔保，得免為假執行。
    事實及理由
一、按因侵權行為涉訟者，得由行為地之法院管轄，民事訴訟法
    第15條第1項定有明文。經查，本件侵權行為地在位於臺北
    市○○區○○○路000號處，有道路交通事故現場圖可稽（見本院
    卷第34頁），本院自有管轄權。又被告甲○未於言詞辯論期
    日到場，核無民事訴訟法第386條各款所列情事，爰依原告
    南山產物保險股份有限公司聲請，由其一造辯論而為判決，
    合先敘明。
二、原告主張：被告於民國109年8月13日16時54分許，騎乘車號000-0000號普通重型機車，行經臺北市○○區○○○路000號時，因未注意車前狀況，致碰撞原告承保之訴外人即被保險人黃睦斐所有並駕駛之車號000-0000號自用小客車（下稱系爭車輛），造成系爭車輛受損，嗣系爭車輛經送修後，計支出修復費用新臺幣（下同）14,456元（含工資費用720元、補漆費用2,190元及零件費用11,546元），業經原告依保險契約理賠，依保險法第53條取得代位求償權，爰依保險法第53條、民法第191條之2、第213條第1項及第3項規定，提起本件訴訟等語，並聲明：被告應給付原告14,456元，及自起訴狀繕本送達翌日起至清償日止，按週年利率5％計算之利息。
三、被告經合法通知，既未於言詞辯論期日到場，亦未提出書狀
    供本院審酌。
四、本院得心證之理由：
  ㈠本件原告主張被告於上開時、地騎乘ADY-5525號普通重型機
    車，因未注意車前狀況而與系爭車輛發生碰撞，造成系爭車
    輛受損等情，業據其提出與所述相符之汽車保險理算書、汽
    （機）車保險理賠申請書、系爭車輛行車執照、駕駛執照、
    道路交通事故當事人登記聯單、估價單、結帳工單、車損照
    片、電子發票證明聯為證（見本院卷第15-29頁），並經本
    院依職權調閱道路交通事故初步分析研判表、道路交通事故
    現場圖、道路交通事故補充資料表、A3類道路交通事故調查
    紀錄表、道路交通事故當事人登記聯單、疑似道路交通事故
    肇事逃逸追查表、M3監理車籍資料查詢、道路交通事故照片
    黏貼紀錄表為憑（見本院卷第33-43頁）；又本件起訴狀繕
    本及本院之言詞辯論通知書均已於相當時期合法送達通知被
    告，被告既未於言詞辯論期日到場爭執，復未提出書狀答辯
    ，民事訴訟法第280條第3項、第1項之規定，即視同自認原
    告之主張，堪認其主張為真實。
  ㈡按因故意或過失，不法侵害他人之權利者，負損害賠償責任
    ，民法第184條第1項前段定有明文。又汽車行駛時，駕駛人
    應注意車前狀況及兩車並行之間隔，並隨時採取必要之安全
    措施，道路交通安全規則第94條第3項前段並定有明文。另
    依保險法第53條第1項規定，被保險人因保險人應負保險責
    任之損失發生，而對於第三人有損失賠償請求權者，保險人
    得於給付賠償金額後，代位行使被保險人對於第三人之請求
    權；但其所請求之數額，以不逾賠償金額為限。本件被告騎
    乘上開機車，因未注意車前狀況致車禍肇事，已如上述，揆
    諸前揭規定，被告自應負侵權行為損害賠償責任。又原告既
    承保系爭車輛並已給付賠償金額，揆諸前揭條文，即得代位
    行使對被告之侵權行為損害賠償請求權。
  ㈢次按不法毀損他人之物者，應向被害人賠償其物因毀損所減
    少之價值，為民法第196條所明定。而所謂請求賠償物被毀
    損所減少之價額，得以修復費用為估定標準，但以必要者為
    限，例如修理材料以新品換舊品，應予折舊（參見最高法院
    77年度第9次民事庭會議決議）。經查，原告主張系爭車輛
    必要修繕費用包括工資費用720元、補漆費用2,190元及零件
    費用11,546元等情，業據其提出估價單、結帳工單、電子發
    票證明聯為證（見本院卷第23-25、29頁），依前揭說明，
    系爭車輛之修復既以新零件更換被毀損之舊零件，自應將零
    件折舊部分予以扣除。而依行政院所頒「固定資產耐用年數
    表」及「固定資產折舊率表」之規定，自用小客車之耐用年
    數為5年，依定率遞減法每年折舊369/1000，且固定資產提
    列折舊採用定率遞減法則者，以1年為計算單位，其使用期
    限未滿1年者，按實際使用之月數相當於全年之比例計算之
    ，不滿1月者，以1月計。準此，系爭車輛出廠日為105年4月
    ，有系爭車輛行車執照足憑（見本院卷第19頁），至事故發
    生日即109年8月13日止，實際使用年數為4年4月，故該車零
    件費用扣除折舊後之費用為1,606元(計算式如附表所示)，
    並加計工資費用720元、補漆費用2,190元，原告得請求之車
    輛修復費用應為4,516元（計算式：1,606＋720＋2,190＝4,516
    ）。
  ㈣末按遲延之債務，以支付金錢為標的者，債權人得請求依法定利率計算之遲延利息；應付利息之債務，其利率未經約定，亦無法律可據者，週年利率為百分之五；給付無確定期限者，債務人於債權人得請求給付時，經其催告而未為給付，自受催告時起，負遲延責任。其經債權人起訴而送達訴狀，或依督促程序送達支付命令，或為其他相類之行為者，與催告有同一之效力，民法第233條第1項前段、第203條、第229條第2項分別有明文規定。本件原告之請求，核屬無確定期限之給付，自應經原告催告未為給付，被告始負遲延責任。準此，原告請求被告給付自起訴狀繕本送達翌日即111年4月27日（見本院卷第53頁）起至清償日止，按週年利率5％計算之利息，核無不合，併予准許。
五、綜上所述，原告據以提起本訴，請求被告給付4,516元，及
    自111年4月27日起至清償日止，按週年利率5％計算之利息，
    為有理由，應予准許；逾此範圍之請求為無理由，應予駁回
    。
六、本件原告勝訴部分係小額程序為被告敗訴之判決，依民事訴
    訟法第436條之20規定，應依職權宣告假執行。本院並依同
    法第392條第2項之規定，依職權宣告被告預供擔保，得免為
    假執行。
七、訴訟費用負擔之依據：民事訴訟法第79條。按適用小額訴訟
    程序事件法院為訴訟費用之裁判時，應確定其費用額，民事
    訴訟法第436條之19定有明文，爰依後附計算書確定本件訴
    訟費用額如主文第3項所示。
中　　華　　民　　國　　111 　年　　9 　　月　　 6　　日
                  臺北簡易庭  法  官　陳仁傑
以上正本證明與原本無異。
如不服本判決，須以違背法令為理由，於判決送達後20日內向本
庭（臺北市○○區○○○路0 段000 巷0 號）提出上訴狀。（須
按他造當事人之人數附繕本）。如委任律師提起上訴者，應一併
繳納上訴審裁判費。
中　　華　　民　　國　　111 　年　　9 　　月　　 6　　日
                              書記官　黃進傑
附表
-----
折舊時間           金額
第1年折舊值        11,546×0.369=4,260
第1年折舊後價值    11,546-4,260=7,286
第2年折舊值        7,286×0.369=2,689
第2年折舊後價值    7,286-2,689=4,597
第3年折舊值        4,597×0.369=1,696
第3年折舊後價值    4,597-1,696=2,901
第4年折舊值        2,901×0.369=1,070
第4年折舊後價值    2,901-1,070=1,831
第5年折舊值        1,831×0.369×(4/12)=225
第5年折舊後價值    1,831-225=1,606

  計　算　書
項　　　　目                金  　額（新臺幣）　　備  註
第一審裁判費　　　           1,000元
合　　　　計　　　           1,000元
附錄：
一、民事訴訟法第436條之24第2項：
    對於小額程序之第一審裁判上訴或抗告，非以其違背法令為
    理由，不得為之。
二、民事訴訟法第436條之25：
    上訴狀內應記載上訴理由，表明下列各款事項：
    ㈠原判決所違背之法令及其具體內容。
    ㈡依訴訟資料可認為原判決有違背法令之具體事實。